【裁判字號】    98,司繼,146
【裁判日期】    980806
【裁判案由】    陳報遺產清冊
【裁判全文】
臺灣新竹地方法院民事裁定             98年度司繼字第146號
聲  請  人  甲○○
                      18弄1.
上列聲請人因被繼承人乙○○○死亡，向本院陳報遺產清冊事件
，本院裁定如下：
    主    文
准對被繼承人乙○○○（女、民國○○年○○月○日生、身分證統一
編號：Ｚ000000000，生前最後住所地：新竹縣北埔鄉○○村○鄰
○○路68巷2弄3號）之債權人為公示催告。
聲請人應於收受本裁定之日起二十日內，將本裁定登載於公報、
新聞紙或其他相類之傳播工具。
凡被繼承人乙○○○之債權人應於本公示催告最後登載公報、新
聞紙或其他相類之傳播工具之翌日起陸個月內向繼承人報明其債
權，如不為報明，而又為繼承人所不知者，僅得就賸餘遺產行使
其權利。
前項報明債權期間屆滿後六個月內，聲請人應向本院陳報償還遺
產債務之狀況並提出有關文件。
前開六個月期間，如有必要，聲請人得敘明理由而聲請延展之。
聲請程序費用由被繼承人乙○○○之遺產負擔。
    理    由
一、本件聲請意旨略以：聲請人之祖母即被繼承人乙○○○於民
    國98年6月28日死亡，聲請人因代位繼承而為其法定繼承人
    ，為此依民法第1156條第1項、第1157條及非訟事件法第141
    條規定，向本院陳報遺產清冊，並請求准予公示催告等語。
二、按繼承人對於被繼承人之債務，以因繼承所得遺產為限，負
    清償責任。繼承人於知悉其得繼承之時起3 個月內開具遺產
    清冊陳報法院。又繼承人依前2 條規定陳報法院時，法院應
    依公示催告程序公告，命被繼承人之債權人於一定期限內報
    明其債權。前項一定期限，不得在3個月以下。民法第1148
    條第2項、第1153條第1項、第1156條第1項、第1157條分別
    定有明文。復按公示催告之公告，應黏貼於法院之公告處，
    並登載於公報、新聞紙或其他相類之傳播工具，且登載之日
    期或期間，由法院定之，聲明人如未依前項規定登載者，視
    為撤回公示催告之聲請。前條報明債權期間屆滿後6個月內
    ，繼承人應向法院陳報償還遺產債務之狀況並提出有關文件
    。前項6個月期間，法院因繼承人之聲請，認為必要時，得
    延展之。非訟事件法第142條第1項、民事訴訟法第542條、
    非訟事件法第143條規定甚明。
三、本件聲請人主張之事實，業據提出與其所述相符之遺產清冊
    、繼承系統表各1件、戶籍謄本7件、除戶戶籍謄本4件、財
    政部臺灣省北區國稅財產歸屬資料清單、財政部臺灣省北區
    國稅局96年度、97年度綜合所得稅各類所得資料清單各1件
    、土地登記謄本2件、郵政定期儲蓄存單3件為證，自堪信為
    真實。經核聲請人所提出之上開書證，合於前開民法及非訟
    事件法第141條規定，本院爰依前揭規定裁定如主文所示。
四、依非訟事件法第157 條，裁定如主文。
中    華    民    國    98    年    8     月    6     日
                  家事法庭司法事務官  張淑玲
以上正本係照原本作成。
如對本裁定抗告須於裁定送達後10日內向本院提出抗告狀，並應
繳納抗告費新台幣1,000 元。
中    華    民    國    98    年    8     月    6     日
                                書記官  陳德榮
附記：
請先核對被繼承人資料，如有錯誤請先通知本院更正，如無誤後
，請於二十日內將本裁定全文登載當地報紙一天，將登報證明送
院備查。


司法院資訊處製作；財團法人民間司法改革基金會備份。
